# 停息挂账借款如何列报？

提问人：于呈 时间：2017-12-06 22:20:35
根据国资委、财政部、银监会、人民银行“关于做好第二批军工企业债转股有关问题的通知”（国资改组【 2005 】 1280 号、【 2006 】 24 文件），部分军工单位无偿付能力单位长短期借款进行债转股处理，后来因故未进行债转股但停息挂账，对停息挂账的长短期借款账龄 12 年以上，在“其他非流动负债”列示还是其他负债科目列示？
谢谢陈老师指导！

回答人：chenyiwei
要看这些负债是否有可能在资产负债表日后 12 个月内被要求偿还，以及偿还事项是否可由本企业单方面行动予以推迟。（不考虑实际被要求在 12 个月内偿还的可能性）